# 减资冲减资本公积

提问人：小 飞 侠 GT 时间：2022-05-12 10:07:32
减资冲减资本公积
以前年度因股份支付确认了资本公积 1000 万元，本期部分原来的股东减资是否能冲减后续因股份支付形成的资本公积？@chenyiwei 请教陈版

回答人：chenyiwei
如果该次股份支付无等待期，或者截至减资日等待期已结束，则对应的资本公积应转入“资本溢价或股本溢价”，相应地减资时可冲减这部分资本公积；如果等待期尚未结束，则应归入“其他资本公积”，暂时不可以冲减。